臺灣新竹地方法院刑事判決　　　　　　　94年度交訴字第65號
公　訴　人　臺灣新竹地方法院檢察署檢察官
被　　　告　乙○○
上列被告因公共危險等案件，經檢察官提起公訴（94年度偵字第
4613號），本院合議庭裁定行簡式審判程序，判決如下：
    主  文
乙○○因過失傷害人，處拘役肆拾日，如易科罰金，以佰元（
即新臺幣玖佰元）折算壹日。又駕駛動力交通工具肇事，致人傷
害而逃逸，處有期徒刑陸月，如易科罰金，以佰元（即新臺幣
玖佰元）折算壹日。
    事  實
一、乙○○無駕駛執照，竟於民國94年7月19日凌晨，駕駛車號V
    9-0539號自用小客車，由新竹市○○路由東向西行駛，於同
    日3時55分許，行經新竹市○○路與民權路口時，適有甲○○（所涉過失傷害部分，業經丙○○撤回告訴，另經本院為
    不受理判決）騎乘車號HZI-046號機車、後載丙○○，沿新
    竹市○○路由南往北方向行駛，亦行經前開路口，乙○○本
    應注意車前狀況，隨時採取必要之安全措施，而依當時情形
    ，並無不能注意之情事，竟疏未注意車前狀況，致2車在前
    揭路口發生碰撞，甲○○、丙○○人車倒地，致丙○○受有
    右股骨幹骨折、右鷹嘴骨骨折、頭部外傷、腦震盪、臉部撕
    裂傷等傷害，乙○○明知於駕駛車輛肇事致人受有傷害後，
    應即採取救護或其他必要措施，不得駛離，竟因係無照駕駛
    恐為警查獲，而未下車察看，罔顧倒地受傷之丙○○，基於
    肇事逃逸之犯意，逕自駕車逃逸，嗣因路人記下乙○○之車
    號，經警循線查知上情。
二、案經丙○○訴由新竹市警察局第二分局報請臺灣新竹地方法
    院檢察署檢察官偵查起訴。
    理  由
一、本件被告乙○○所犯刑法第284條第1項前段之過失傷害罪及
    刑法第185條之4之肇事逃逸罪，均非死刑、無期徒刑、最輕
    本刑為3年以上有期徒刑之罪，或高等法院管轄第一審之案
    件，被告於本院準備程序進行中，就被訴事實為有罪之陳述
    ，經本院合議庭認合於修正後刑事訴訟法第273條之1第1項
    之規定，裁定進行簡式審判程序，合先敘明。
二、認定犯罪事實所憑之證據及認定之理由：
（一）訊據被告對於上開事實於本院行準備程序、審理時均認罪
      不諱，核與告訴人丙○○之指訴及共同被告甲○○之供述
      大致相符，並有道路交通事故現場圖、調查報告表（一）
      （二）、弘大醫院診斷證明書各1份、道路交通現場照片
      及車損照片共8張在卷可稽。
（二）按汽車行駛時，駕駛人應注意車前狀況，並隨時採取必要
      之安全措施。道路交通安全規則第94條第3項定有明文。
      查被告本應遵守上述道路交通安全規則之規定，且依案發
      時雖為夜間、雨天、地面濕潤（調查報告表誤載為乾燥）
      ，但現場有照明設施，柏油路面無缺陷，視距良好，並無
      不能注意之情事，有前揭道路交通事故現場圖、調查報告
      表（一）、（二）及現場照片附卷可稽，竟疏於注意，與
      共同被告甲○○所騎乘之車號HZI-046號機車後載告訴人
      丙○○發生撞擊，造成告訴人丙○○上述之傷害，被告對
      於本件車禍之發生顯有過失。從而，本案事證明確，被告
      過失傷害、肇事逃逸犯行，均堪認定，應依法論科。
三、論罪與科刑：
（一）核被告所為，係犯刑法第185條之4之肇事逃逸罪及同法第
      284條第1項前段之過失傷害罪。
（二）被告所犯上開二罪間，犯意各別、罪名及行為均互異，應
      予分論併罰。
（三）又被告之無駕駛執照駕車，因而致人受傷，依法應負刑事
      責任，是就其所犯過失傷害罪部分，應依道路交通管理處
      罰條例第86條第1項規定加重其刑。
（四）本院審酌被告無照駕駛、且於肇事後未下車查看即行逃逸
      ，罔顧用路人安全，實值非難，惟犯罪後坦承犯行，且亦
      與告訴人達成和解，此有本院95年度竹調字第57號調解筆
      錄1紙附於本院卷內可按，雖就和解條件分期給付僅給付2
      期，惟既達成民事和解，告訴人自得依民事執行程序主張
      ，又被告於本案前並無不良素行，此有臺灣高等法院被告
      前案紀錄表1紙在卷可按，並考量被害人所受傷害等一切
      情狀，分別量處如主文所示之刑，並均諭知易科罰金之折
      算標準。又依被告行為時之刑法第41條第1項前段及修正
      前罰金罰鍰提高標準條例第2條前段（現已刪除）之規定
      ，關於易科罰金折算標準，應以銀元300元即新臺幣900
      元折算為1日。惟95年7月1日修正公布施行之刑法第41條
      第1項前段規定：「犯最重本刑為5年以下有期徒刑以下之
      刑之罪，而受6個月以下有期徒刑或拘役之宣告者，得以
      新臺幣1千元、2千元或3千元折算1日，易科罰金。」。經
      比較修正前後之易科罰金折算標準，以修正前之規定較有
      利於被告，自應依修正後刑法第2條第1項前段，適用修正
      前刑法第41條第1項前段之規定，諭知易科罰金折算標準
      。
四、據上論斷，應依刑事訴訟法第273條之1第1項、第299條第1
    項前段，刑法第2條第1項前段、第185條之4、笫284條第1項
    前段，修正前刑法第41條第1項前段，罰金罰鍰提高標準條
    例第1條前段，修正前罰金罰鍰提高標準條例第2條，現行法
    規所定貨幣單位折算新臺幣條例第2條，判決如主文。
本案經檢察官林鳳師到庭執行職務。
中　　華　　民　　國　　96　　年　　1　　月　　18 　　日
                  交通法庭  法  官  方鴻愷
以上正本證明與原本無異。
如不服本判決應於收受本判決後十日內向本院提出上訴書狀，其
未敘述上訴理由者，並得於提起上訴後十日內向本院補提理由書
狀( 均須按他造當事人之人數附繕本 )「切勿逕送上級法院」。
中　　華　　民　　國　　96　　年　　1　　月　　18 　　日
                            書記官  吳美雲
附錄本案論罪科刑法條全文：
刑法第185條之4
駕駛動力交通工具肇事，致人死傷而逃逸者，處六月以上五年以
下有期徒刑。
刑法第284條
因過失傷害人者，處6月以下有期徒刑、拘役或500元以下罰金，
致重傷者，處1年以下有期徒刑、拘役或500元以下罰金。
從事業務之人，因業務上之過失傷害人者，處1年以下有期徒刑
、拘役或1千元以下罰金，致重傷者，處3年以下有期徒刑、拘役
或2千元以下罰金。
